臺灣高雄地方法院刑事判決　　　　　　　　　　　　九十二年度易字第二三二號
　　公　訴　人　臺灣高雄地方法院檢察署檢察官
　　被　　　告　戊○○
　　　　　　　　己○○
右列被告等因竊盜案件，經檢察官提起公訴（九十二年度偵字第一七八九四號），本
院判決如左：
    主  文
戊○○、己○○共同連續攜帶兇器竊盜，各處有期徒刑拾月。
扣案之綠色手提袋壹只、斧頭、鐵鑿各壹支及手電筒貳支均沒收。
    事  實
一、戊○○及己○○因缺錢花用，竟共同基於意圖為自己不法所有之概括犯意聯絡，
    於民國九十二年八月二十五日二十三時許起，持己○○所有之綠色手提袋一只、
    手電筒二支及客觀上足以威脅人之生命、身體安全而可供兇器使用之斧頭、鐵鑿
    各一支，連續在高雄市左營區自勉新村一五七、一六二、一六七、一八六、一九
    一、三一三、三一六、三七一、三七二、三七三、三七五、四九六號等住宅前，
    由戊○○從旁持手電筒照明，己○○則以鐵鑿撬開置於上開住宅屋外之銅製自來
    水水管接頭而竊取之，共計竊得每組值約新臺幣五十元之水管接頭三十一組（起
    訴書誤載為三十二個），嗣於同日二十一時四十五分許，在自勉新村三七七號前
    著手竊取水管接頭時，為附近民眾報警逮捕而未遂，並扣得水管接頭三十一組（
    已發還），及己○○所有供竊盜所用之綠色手提袋一只、手電筒二支、斧頭、鐵
    鑿各一支等物，始悉上情。
二、案經高雄市政府警察局左營分局報告臺灣高雄地方法院檢察署檢察官偵查起訴。
    理  由
一、訊據被告戊○○及己○○均矢口否認有何攜帶兇器竊盜之犯行，均辯稱案發當時
    其等在屋內聊天，聽見屋外有敲打聲而外出察看，發現一部機車迅速駛離現場，
    地上遺留扣案之綠色手提袋一只，正值被告戊○○打開該手提袋之際，適有警員
    抵達現場而誤認其等為嫌犯云云。經查：
  (一)右揭犯罪事實，業據證人即逮捕被告等之警員辛○○及庚○○於本院審理時一致
    證稱：其等於案發時執行巡邏職務，接獲值班警員通報有人在自勉新村三七七號
    前行竊，隨即於二十三時四十五分許抵達現場，發現被告己○○正持鐵鑿蹲在地
    上拔取水管接頭，被告戊○○則在其後持手電筒協助照明，逮捕被告等後，均坦
    承附近之綠色手提袋為其所有，故其等即將被告等帶回派出所製作筆錄等語（本
    院卷第六一頁），核與證人丁○○及佘瑢於警詢時指稱扣案之水管接頭各二組為
    其等所有（警卷第八至十頁）；證人即海軍後勤司令部軍眷服務組上尉工程官乙○○於警詢時陳稱其餘水管接頭二十七組確為自勉新村眷舍一五七、一六二、一
    六七、一八六、一九一、三一三、三一六、三七二、三七三及四九六號遭竊之物
    等語相符（偵卷第二八頁）。此外，復有搜索扣押筆錄、扣押物品目錄表、現場
    照片二十八張、丁○○、佘瑢及乙○○出具之贓物認領保管收據三紙附卷可稽，
    暨綠色手提袋一只、手電筒二支、斧頭及鐵鑿各一支扣案足憑。
  (二)被告等固於本院審理時以前揭情詞置辯，惟其等於警詢時均已對前揭犯行坦承不
    諱，嗣於偵訊時，被告己○○改稱：「我在屋外偷拿自來水接頭八個，其餘二十
    三個是撿到的，我在自勉新村撿到一袋子，內有斧頭（木柄）及長鐵鑽，我就帶
    在身上去偷東西，我是帶照片中的袋子、斧頭、鐵鑽到現場偷水管接頭，我是偷
    三七七號第四間時被查獲的。只有我一人去偷。」；被告戊○○亦改稱：「我當
    時看到己○○在自勉新村三七七號門口，手拿一支鐵棍在撥東西，我就把機車停
    下來問說跳蚤市場那裡能否幫我弄個攤位。（問：己○○共竊取多少個自來水接
    頭。）我不知道，我到時他已經到三七七號門口了。」云云（偵卷第十六、十七
    頁），足見其等一再翻異前詞，上開辯詞顯有前後不一之瑕疵，自難遽予採信。
    又經本院傳訊證人即製作警詢筆錄之警員壬○○及丙○，亦均證稱本件係由證人
    辛○○及庚○○將被告二人帶回派出所後，分別由其等與警員陳致宏、王良剛製
    作筆錄，其間均未以任何不正方法取供等語（本院卷第五五至五九頁），另觀諸
    被告等均於警詢時拒絕夜間訊問，此有警詢筆錄二份在卷足參，足徵其等於警詢
    時確有依自身意願決定是否接受詢問之自由。再佐以警員辛○○、庚○○、壬○○、丙○、陳致宏及王良剛等人均係依法令執行偵查犯罪職務之公務員，與被告
    等素無冤仇，實無惡意聯手誣指其等犯罪之動機及必要。則綜合前揭一切情狀以
    觀，足認被告等於警詢時之自白具有任意性，復與客觀事證相符，自堪採信。其
    等嗣後翻異前詞，顯係事後卸責之詞，委無足採。
  (三)被告等另辯以扣案之水管接頭無法以鐵鑿取下，且自勉新村三七七號住宅前有六
    百瓦之水銀燈，無須以手電筒照明云云。惟案發當時正值二十一時四十五分許之
    深夜，且依卷附照片所示，扣案之水管接頭均已老舊生鏽，在無適當工具之情形
    下，由他人持手電筒從旁照明以利於強行拔取置於水表鐵箱內之水管接頭，自與
    常理無違，是其等之上開辯詞，亦難採信。
  (四)綜上所述，被告等之前揭連續攜帶兇器竊盜既遂、未遂之犯行，均堪認定，本件
    事證明確，應依法論科。
二、被告等攜帶扣案之斧頭及鐵鑿行竊，其中斧頭長約三十五公分，前端鐵製，木柄
    ；鐵鑿長約三十五公分，全部鐵製，前端磨尖等情，業據本院當庭勘驗無訛（本
    院卷第六四頁），顯係質地堅硬銳利，客觀上足對人之生命、身體安全構成威脅
    而具有危險性之物品，自屬兇器。是核被告等所為，均係犯刑法第三百二十一條
    第一項第三款、第二項之攜帶兇器竊盜既遂、未遂罪。被告等就上開犯行間，有
    犯意聯絡及行為分擔，應論以共同正犯。又其等先後多次攜帶兇器竊盜既遂、未
    遂犯行，時間緊接，手法相似，觸犯構成要件相同之罪名，顯係基於概括犯意反
    覆為之，應依連續犯規定，論以一重之攜帶兇器竊盜既遂罪處斷，並加重其刑。
    爰審酌被告等不思自食其力，竟攜帶兇器竊取他人財物，犯後又否認犯行，一再
    藉詞矯飾，顯無悔意，惟念及其等竊得之財物價值非鉅，且均已查獲並發還被害
    人，犯罪所造成之損害尚屬輕微等一切情狀，各量處如主文所示之刑，以資懲儆
    。至扣案之綠色手提袋一只為被告己○○拾得業經他人棄置之物，與手電筒二支
    、斧頭、鐵鑿各一支等物，均為被告己○○所有供犯罪所用之物，此業據被告等
    於警詢時供述明確，自應均依刑法第三十八條第一項第二款之規定，併予宣告沒
    收之。
據上論斷，應依刑事訴訟法第二百九十九條第一項前段，刑法第二十八條、第五十六
條、第三百二十一條第一項第三款、第三十八條第一項第二款，判決如主文。
本案經檢察官甲○○到庭執行職務。
中      華      民      國    九十三    年     三     月     二十二     日
                                    臺灣高雄地方法院刑事第十一庭
                                        審判長法  官    徐美麗
                                              法  官    陳億芳
      法  官    鄭詠仁
右正本證明與原本無異。
如不服本判決，應於判決送達後十日內，向本院提出上訴狀。
                                              書記官    蔡妮君
中      華      民      國    九十三    年     三     月     二十二     日
附錄法條：
刑法第三百二十條
意圖為自己或第三人不法之所有，而竊取他人之動產者，為竊盜罪，處五年以下有期
徒刑、拘役或五百元以下罰金。
意圖為自己或第三人不法之利益，而竊佔他人之不動產者，依前項之規定處斷。
前二項之未遂犯罰之。
刑法第三百二十一條
犯竊盜罪而有左列情形之一者，處六月以上、五年以下有期徒刑：
一  於夜間侵入住宅或有人居住之建築物、船艦或隱匿其內而犯之者。
二  毀越門扇、牆垣或其他安全設備而犯之者。
三  攜帶兇器而犯之者。
四  結夥三人以上而犯之者。
五  乘火災、水災或其他災害之際而犯之者。
六  在車站或埠頭而犯之者。
前項之未遂犯罰之。
